【裁判字號】    97,交訴,40
【裁判日期】    970530
【裁判案由】    公共危險
【裁判全文】
臺灣板橋地方法院刑事判決              97年度交訴字第40號
公  訴  人  臺灣板橋地方法院檢察署檢察官
被      告  丙○○
選任辯護人  馬在勤律師
            陳佳雯律師
上列被告因公共危險案件，經檢察官提起公訴（97年度偵續字第
12號），本院改以簡式審判程序審理，判決如下：
    主  文
丙○○駕駛動力交通工具肇事，致人傷害而逃逸，累犯，處有期
徒刑伍月，如易科罰金，以新臺幣壹仟元折算壹日。
    事實及理由
一、本件係依據刑事訴訟法第273 條之1 第1 項規定，以簡式審
    判程序審理，合先敘明。
二、本件就證據部分加列：被告於本院準備程序、審理程序之自
    白（見本院97年4 月16日、5 月7 日準備程序、5 月7 日審
    理程序筆錄）外，其餘之犯罪事實、證據，均引用如附件起
    訴書之記載。
三、核被告鐘騰緯所為，係犯刑法第185 條之4 之肇事致人受傷
    而逃逸罪。被告有如起訴書所示之犯罪科刑執行情形，有本
    院97年5 月7 日查析之臺灣高等法院被告全國前案紀錄表可
    佐，其於有期徒刑執行完畢後5 年內，故意再犯本件有期徒
    刑以上之罪，為累犯，應依刑法第47條第1 項之規定加重其
    刑。又查被告因一時疏忽肇事，所致被害人傷勢程度，而被
    告於肇事後逃逸，並於偵查中仍否認犯行，固屬非是，然被
    告於事後已賠償被害人之損害，而與之成立民事和解，被害
    人亦表示宥恕息訟不予以追究之本意在卷，有和解書在卷可
    按。而被告本件所犯之罪法定本刑為6 月以上5 年以下有期
    徒刑，於依累犯之規定加重其刑後，被告即失易科罰金之機
    ，衡其犯罪情狀尚屬輕微，縱宣告法定最低度刑期，猶嫌過
    重，在客觀上顯堪憫恕而非不足以引起一般人之同情，爰依
    刑法第59條之規定減輕其刑，並依法先加後減之。爰審酌被
    告犯罪動機、目的、手段、所生危害及偵審程序進行中之犯
    後態度等一切情狀，酌情量處如主文所示之刑，並諭知易科
    罰金之折算標準。
據上論斷，應依刑事訴訟法第273 條之1 第1 項、第299 條第1
項前段、第310 條之2 、第454 條第2 項，刑法第185 條之4 、
第47條第1 項、第59條、第41條第1 項前段，判決如主文。
本案經檢察官吳文正到庭執行職務。
中    華    民    國    97    年    5     月    30    日
                        交通法庭法  官  黎錦福
上列正本證明與原本無異。
如不服本判決，應於判決送達後10日內敘明上訴理由，向本院提
出上訴狀（應附繕本），上訴於臺灣高等法院。
                                書記官  蔡麗春
中    華    民    國    97    年    5     月    30    日
附錄法條：
中華民國刑法第185條之4
（肇事遺棄罪）
駕駛動力交通工具肇事，致人死傷而逃逸者，處6 月以上5 年以
下有期徒刑。
.......................................................
附件：
臺灣板橋地方法院檢察署檢察官起訴書
                                      97年度偵續字第12號
    被      告  丙○○  男  27歲（民國○○年○月○○日生）
                        住臺北縣三重市○○里○○街88號7
                        樓
                        國民身分證統一編號：Ｚ000000000號
上列被告因公共危險案件，已經偵查終結，認為應該提起公訴，
茲將犯罪事實及證據及所犯法條分敘如下：
        犯罪事實
一、丙○○前因妨害自由案件，經臺灣桃園地方法院以95年度桃
    簡字第2052號判處有期徒刑5 月確定，於民國95年12月28日
    易科罰金執行完畢，仍不知悔改，於96年5 月27日1 時15分
    許，駕駛車牌5T-5791 號自小客車，行經臺北縣三重市○○
    ○路81號前，理應注意汽車行駛時，駕駛人應注意兩車併行
    之間隔及依道路速限行駛，並隨時採取必要之安全措施，而
    依當時情形，天候為晴、視距良好、該處為乾燥、無缺陷、
    無障礙物之柏油路面，並無不能注意之情事，竟疏於注意及
    此，於行經前開地址前，未能注意兩車併行之間隔，貿然超
    速行駛，適有同向乙○○騎乘車牌CRV-153 號重型機車行至
    上開地址前方，遭丙○○所駕車輛碰撞，致乙○○人車倒地
    而受有左肩擦傷約2.0 公分、左膝擦傷約7.5 公分、右膝擦
    傷約1.8 公分、左肘擦傷約1.8 公分、右肘擦傷約20.0公分
    及右腕擦傷約4.1 公分之傷害（丙○○所涉過失傷害案件，
    業經另行聲請簡易判決處刑）。
二、丙○○於上開時、地肇事後，明知乙○○遭其撞擊，其人車
    因而倒地，乙○○全身多處擦傷及流血，傷勢明顯，丙○○
    竟另行基於逃逸之犯意，駕駛上開車輛逃離現場，嗣經人報
    警，始發現上情。
三、案經乙○○訴由臺北縣政府警察局三重分局報告偵辦。
        證據並所犯法條
一、證據清單：
  ┌──┬────────┬────────────┐
  │編號│    證據方法    │        待證事實        │
  ├──┼────────┼────────────┤
  │ 一 │被告丙○○於偵查│被告肇事後下車察看告訴人│
  │    │中之供詞。      │乙○○，未顧及告訴人之傷│
  │    │                │勢，自行離開現場。      │
  │    │                │                        │
  ├──┼────────┼────────────┤
  │ 二 │證人乙○○於警詢│被告肇事後下車察看告訴人│
  │    │及偵查中具結之證│，明知告訴人傷勢明顯，竟│
  │    │詞              │不顧告訴人之傷勢，呼叫救│
  │    │                │護車，反而叫告訴人自行離│
  │    │                │開現場並作勢欲打告訴人。│
  ├──┼────────┼────────────┤
  │ 三 │證人蔡明堂、蔡惠│被告肇事後下車察看告訴人│
  │    │端於警詢及偵查中│，明知告訴人傷勢明顯且告│
  │    │證詞            │訴人有流血，確未顧及告訴│
  │    │                │人之傷勢，而自行離開。  │
  │    │                │                        │
  ├──┼────────┼────────────┤
  │ 四 │證人陳彥昇、陳添│被告肇事後對告訴人不聞不│
  │    │權之證詞        │問，且離開現場警方到場時│
  │    │                │，被告並未在場等候且完全│
  │    │                │不顧告訴人受傷之傷勢。  │
  ├──┼────────┼────────────┤
  │ 五 │道路交通事故現場│被告肇事逃逸之事實。    │
  │    │圖、道路交通事故│                        │
  │    │調查報告表（一）│                        │
  │    │、（二）臺北縣立│                        │
  │    │醫院診斷證明書及│                        │
  │    │現場、車損照片、│                        │
  │    │臺北縣政府警察局│                        │
  │    │三重分局道路交通│                        │
  │    │事故肇事人自首情│                        │
  │    │形記錄表        │                        │
  └──┴────────┴────────────┘
二、核被告所為，係犯刑法第185條之4之肇事逃逸罪嫌。被告前
    受有期徒刑執行完畢後，5 年內再犯本罪，為累犯，請依刑
    法第47條之規定加重其刑。又被告於肇事後下車察看非但未
    顧及告訴人傷勢，迅速聯繫救護單位予以救治，反因欲逃離
    現場而與現場住戶發生爭執甚而互毆，足見被告犯後毫無悔
    意，又於偵訊時仍執詞狡辯，犯後態度不佳，請求量處有期
    徒刑1年，以示懲戒。
三、請依刑事訴訟法第251 條第1 項提起公訴。
    此致
臺灣板橋地方法院
中    華    民    國    97    年    2     月    27    日
                          檢  察  官  甲○○
上正本證明與原本無異
中    華    民    國    97    年    3     月    11    日
                          書  記  官
所犯法條
刑法第185條之4
駕駛動力交通工具肇事，致人死傷而逃逸者，處6 月以上5 年以
下有期徒刑。


司法院資訊處製作；財團法人民間司法改革基金會備份。
